臺灣彰化地方法院協商程序宣示判決筆錄
　公　訴　人　臺灣彰化地方法院檢察署檢察官
　被　　　告　李建榮
　指定辯護人　本院公設辯護人陳志忠
上列被告因毒品危害防制條例案件，經檢察官提起公訴（100 年
度毒偵字第1387號）後，聲請法院改依協商程序而為判決，本院
認為適當，同意由受命法官獨任進行協商判決程序，於中華民國
100 年11月28日下午4 時在本院刑事第九法庭宣示判決，以代判
決書，出席職員如下：
　　法　官　吳芙如
　　書記官　林明俊
　　通　譯　王永裕
法官起立朗讀判決主文、犯罪事實要旨、處罰條文並告知上訴限
制、期間及提出上訴狀之法院，且諭知記載其內容：
一、主文：
    李建榮施用第一級毒品，累犯，處有期徒刑柒月，扣案之第
    一級毒品海洛因肆包（驗餘淨重共計陸點零玖公克），均沒
    收銷燬之，夾鏈袋三十八個、塑膠鏟管二支，均沒收；又施
    用第二級毒品，累犯，處有期徒刑月，扣案之第二級毒品
    甲基安非他命參包（驗餘淨重共計肆點捌零陸肆公克），均
    沒收銷燬之，夾鏈袋三十八個、塑膠鏟管二支，均沒收。應
    執行有期徒刑捌月，沒收部分併執行之。
二、犯罪事實要旨：
    李建榮前於民國八十八年間因施用毒品案件，經本院以八十
    八年度毒聲字第九八一號裁定送觀察、勒戒後，認有繼續施
    用毒品之傾向，再由本院以八十八年度毒聲字第一二一七號
    裁定令入戒治處所施以強制戒治，因執行成效良好認無繼續
    戒治必要，由本院以八十八年毒聲字第三一三九號裁定停止
    戒治，所餘戒治期間並付保護管束，惟其於保護管束期間又
    因違反保護管束應遵守事項情節重大，經本院以八十八年度
    毒聲字第四二０一號裁定撤銷停止戒治，令入戒治處所施以
    殘餘期間之強制戒治，迄於八十九年八月九日執行完畢釋放
    ，並由臺灣彰化地方法院檢察署檢察官於八十九年九月二十
    七日以八十九年度戒毒偵字第一一二二、一一二三、一一二
    四、一一二五號為不起訴處分確定。又於強制戒治執行完畢
    釋放後五年內之八十九年間，因施用毒品案件，經檢察官提
    起公訴並聲請強制戒治，強制戒治部分，由本院以八十九年
    度毒聲字第五八二六號裁定令入戒治處所施以強制戒治，起
    訴部分，則經本院於九十年五月二十一日以九十年度易字第
    九三號判決判處有期徒刑八月，於九十年六月十四日確定。
    又於九十二年間因恐嚇案件，經本院於九十二年三月七日以
    九十二年度易字第一二五號判決判處有期徒刑一年，於九十
    二年四月七日確定。再因施用毒品案件，經本院於九十二年
    七月二十二日以九十二年度訴字第四八一號判決判處有期徒
    刑九月，於九十二年八月十一日確定。上開二案再經本院以
    九十三年度聲字第一一九號裁定應執行刑為有期徒刑一年八
    月確定。復另因搶奪案件，經臺灣高等法院臺中分院於九十
    三年三月四日以九十三年度上訴字第二五號判決判處有期徒
    刑一年八月，於九十三年四月一日確定。前開案件接續執行
    ，於九十五年六月十四日縮短刑期假釋出監，假釋期間並付
    保護管束，惟其於保護管束期間又因違反保護管束應遵守事
    項情節重大，經撤銷假釋，應執行殘刑有期徒刑八月又十九
    日，嗣因中華民國九十六年罪犯減刑條例於九十六年七月十
    六日施行，並經本院以九十七年度聲減字第一九０號裁定將
    上開恐嚇、毒品案件分別減為有期徒刑六月、四月又十五日
    ，應執行有期徒刑十月確定，其假釋前已執行之刑期已逾減
    刑後應執行刑期，而免予執行殘刑，於九十六年七月十六日
    執行完畢。詎仍不知悔改，復基於施用第一級毒品海洛因之
    犯意，於一００年二月八日某時許，駕駛其父親李柏嶂所有
    車牌號碼TQ-6941 號自用小客車行駛於彰化縣員林鎮、花壇
    鄉一帶時，在上開車輛內以將第一級毒品海洛因摻入香菸中
    點火吸食之方式，施用第一級毒品海洛因一次。另基於施用
    第二級毒品甲基安非他命之犯意，於一００年二月八日某時
    許，駕駛上開車輛於彰化縣員林鎮及花壇鄉一帶時，以將第
    二級毒品甲基安非他命置入玻璃球內燒烤，吸食其產生煙霧
    之方式，吸食第二級毒品甲基安非他命一次。嗣於同日凌晨
    三時四十分許，為警在彰化縣花壇鄉○○路與平和街街口執
    行巡邏勤務時，因發現李建榮駕駛上開車超越紅燈停止線欲
    上前盤查時，李建榮因另案遭通緝而駕駛上開車輛加速逃逸
    ，經警隨後尾隨至彰化縣花壇鄉金墩村西前巷一七０號前，
    李建榮棄車逃逸。嗣經警於一００年二月十三日上午十一時
    許，通知上開車輛車主李柏嶂到彰化縣警察局彰化分局花壇
    分駐所，經李柏嶂同意後，由員警在其前揭自用小客車內執
    行搜索查獲，當場扣得其上開施用海洛因剩餘之第一級毒品
    海洛因四包（驗餘淨重共計六點０九公克）、其上開施用甲
    基安非他命剩餘之第二級毒品甲基安非他命三包（驗餘淨重
    共計四點八０六四公克），及其所有，供其上開施用海洛因
    及甲基安非他命所用之夾鏈袋三十八個、塑膠鏟管二支。
三、處罰條文：
    毒品危害防制條例第10條第1 項、第2 項、第18條第1 項前
    段，刑法第11條前段、第47條1項、第51條第5款、第38條第
    1 項第2款。
四、協商判決原則上不得上訴。但有刑事訴訟法第455 條之4 第
    1 項第1 款「於本訊問程序終結前，被告撤銷協商合意或檢
    察官撤回協商聲請者」；第2 款「被告協商之意思非出於自
    由意志者」；第4 款「被告所犯之罪非第455 條之2 第1 項
    所得以協商判決者」；第6 款「被告有其他較重之裁判上一
    罪之犯罪事實者」；第7 款「法院認應諭知免刑或免訴、不
    受理者」等情形之一，或協商判決違反同條第2 項「法院應
    於協商合意範圍內為判決；法院為協商判決所科之刑，已宣
    告緩刑或二年以下有期徒刑、拘役或罰金為限」等規定者（
    以上均簡稱但書情形），不在此限（即有但書情形，依法仍
    得上訴）。
五、本件如有上述但書情形，且不服本判決時，得自收受判決送
    達之日起10日內，向本院提出上訴狀（須附繕本），上訴於
    第二審法院。
六、依據刑事訴訟法第455條之9之規定，作成本宣示判決筆錄，
    以代判決書。
中    華    民    國  100     年    11    月    28    日
                  刑事第九庭   法      官  吳芙如
                               書  記  官  林明俊
以上正本證明與原本無異。
中    華    民    國  100     年    11    月    28    日
                                   書記官  林明俊
毒品危害防制條例第10條
施用第一級毒品者，處 6 月以上 5 年以下有期徒刑。
施用第二級毒品者，處 3 年以下有期徒刑。